臺灣高等法院刑事裁定
111年度抗字第1890號
抗  告  人
即  受刑人  林鵬程


上列抗告人即受刑人因聲請定其應執行刑案件，不服臺灣新北地
方法院於中華民國111年11月3日所為111年度聲字第3103號裁定
，提起抗告，本院裁定如下：
    主  文
抗告駁回。                                              
    理  由
一、原裁定意旨略以：抗告人即受刑人林鵬程因犯妨害公務等案
    件，經法院先後判處附表所示之刑，均經分別確定在案。茲
    檢察官聲請定其應執行之刑，經審核認聲請為正當，應定其
    應執行之刑。審酌抗告人所犯附表所示6罪之行為類型、侵
    害法益及犯罪相隔時間，綜衡各犯罪行為之不法與罪責程度
    、對其施以矯正之必要性、刑罰經濟、邊際效應及復歸社會
    之可能性等一切情狀，爰基於罪責相當原則，而為整體非難
    評價後，於定執行刑之外部性及內部性界限內，定其應執行
    之刑。又本件定應執行刑6罪，宣告拘役總和刑期已逾法律
    限定定應執行刑最高刑期120日甚多，且其中編號1至5所示
    罪刑前曾經定應執行刑已達拘役120日，顯無裁量空間，認
    無傳詢抗告人陳述意見之必要，定應執行拘役120日，並諭
    知易科罰金之折算標準等情。
二、抗告意旨略以：刑法自民國95年起廢除連續犯之規定，造成
    部分慣犯因適用數罪併罰致刑罰過重之不合理現象，已違反
    公平正義及比例原則，原裁定以抗告人以無關他案任指原裁
    定所定執行刑違反比例原則為無理由，惟抗告人係指相類案
    件應為相同處理，請求給予抗告人合理公平之裁定結果等詞
    。
三、按數罪併罰，有2裁判以上者，依刑法第51條之規定，定其
    應執行之刑，宣告多數拘役者，於各刑中之最長期以上，各
    刑合併之刑期以下，定其刑期，但不得逾120日，刑法第53
    條、第51條第6款分別定有明文。次按數罪併罰有2裁判以上
    宣告多數有期徒刑者，依刑法第53條、第51條第5款之規定
    ，係採「限制加重原則」規範執行刑之法定範圍，為其定刑
    之外部界限。
四、經查，抗告人因竊盜等案件，經附表所示法院先後各判處如
    附表所示之刑，均經分別確定在案，其中附表編號6所示之
    罪經法院所科之刑尚未執行完畢等情，此有本院被告前案紀
    錄表、附表所示判決在卷供參。足認附表所示各罪均係於裁
    判確定前所犯，且尚未執行完畢，與數罪併罰之要件核屬相
    符，檢察官據以聲請定其應執行之刑，核屬正當。因附表所
    示各罪均經宣告拘役，其中編號1至5所示之罪前經定執行之
    刑已達刑法第51條第6款所定拘役定刑之外部性界線即拘役1
    20日，縱編號6所示之罪與編號1至5所示之罪符合定應執行
    刑之要件，亦無從宣告逾外部性界限之執行刑，是原審就附
    表所示各罪仍僅宣告應執行拘役120日，自無違法可指。復
    因原審所定之執行刑與附表編號1至5所示之罪前經定刑之結
    果相同，則原審認無就本件聲請詢問抗告人意見之必要，對
    於抗告人之權益並無影響。抗告人空言指摘原裁定不當，顯
    無理由，應予駁回。
五、據上論斷，應依刑事訴訟法第412條，裁定如主文。　　
中　　華　　民　　國　　111 　年　　12　　月　　9 　　日
                  刑事第十三庭  審判長法　官  吳冠霆
                                      法　官  陳勇松
                                      法　官  邰婉玲
以上正本證明與原本無異。
不得再抗告。
                                      書記官  傅國軒
中　　華　　民　　國　　111 　年　　12　　月　　12　　日
【附表】
編　　　號  1 2 3 罪　　　名  竊盜 竊盜 妨害公務 宣告刑    拘役40日，如易科罰金，以新臺幣1,000元折算1 日 拘役50日，如易科罰金，以新臺幣1,000元折算1 日 拘役50日，如易科罰金，以新臺幣1,000元折算1日 犯罪日期  110.05.21 110.01.29 110.04.23 偵查機關 年 度 案 號  花蓮地檢110年度偵緝字第377號 新北地檢110年度偵字第45141號 新北地檢110年度偵字第19849號 　　　  最 後 事實審   法院 花蓮地院  新北地院 新北地院  案號 　　　　 111年度簡字第9號 111年度簡字第818號 111年度簡字第1126號  判決 日期 111.02.22  111.04.19  111.03.23    確定 判決 法院 花蓮地院  新北地院 新北地院　　  案號  111年度簡字第9號 111年度簡字第818號 111年度簡字第1126號  判決 確定日期 111.04.11  111.06.01  111.05.04  備　　　註 　　　　 　　　　　　　  花蓮地檢111年度執字第729號 新北地檢111年度執字第6942號 新北地檢111年度執字第7231號   編號1至5所示之罪前經臺中地院以111年度聲字第2786號裁定定應執行拘役120日，如易科罰金，以新臺幣1,000元折算1日確定。   
編　　　號  4 5 6 罪　　　名  妨害公務 竊盜 妨害公務 宣　告　刑  拘役30日，如易科罰金，以新臺幣1,000元折算1 日 拘役55日，如易科罰金，以新臺幣1,000元折算1 日 拘役30日，如易科罰金，以新臺幣1,000元折算1日 犯罪日期  110.09.04 110.05.01 110.08.11 偵查機關 年度案號  花蓮地檢110年度偵字第4130號 臺中地檢111年度偵緝字第682號 新北地檢110年度偵字第31165號  最 後事實審 法院 花蓮地院 臺中地院 新北地院  案號　　　　 110年度易字第323號 111年度豐簡字第266號 110年度易字第1006號  判決日期 111.04.29 111.05.30 111.08.19 　　　　確定判決 法院 花蓮地院 臺中地院 新北地院  案號  110年度易字 第323號 111年度豐簡 字第266號 110年度易字 第1006號  判決確定日期 111.04.29 111.07.04 111.10.04 備　　　註 　　　　　　　  花蓮地檢111年度執字第1349號 臺中地檢111年度執字第8610號 新北地檢111年度執字第9804號   編號1至5所示之罪前經臺中地院以111年度聲字第2786號裁定定應執行拘役120日，如易科罰金，以新臺幣1,000元折算1日確定。